【裁判字號】    92,上易,111
【裁判日期】    920226
【裁判案由】    竊盜
【裁判全文】
臺灣高等法院高雄分院刑事判決                    九十二年度上易字第一一一號
    上  訴  人  臺灣屏東地方法院檢察署檢察官
    被      告  戊○○  男  二.
右上訴人因被告竊盜案件，不服臺灣屏東地方法院九十一年度易字第一○九三號中華
民國九十一年十月三十日第一審判決（起訴案號：臺灣屏東地方法院檢察署九十一年
度偵字第四九二○號），提起上訴，及移送併辦（案號：同署九十一年度偵字第六一
五六號）本院判決如左：
    主  文
原判決撤銷。
戊○○共同連續攜帶兇器竊盜，累犯，處有期徒刑壹年貳月。
扣案Ｔ字型扳手支、六角扳手壹支，均沒收。
    事  實
一、戊○○曾於民國八十三年間，因違反肅清煙毒條例案件，經本院以八十四年上訴
    字第六○四號判處有期徒刑三年二月確定；嗣於八十四年間，又因違反麻醉藥品
    管理條例案件，經臺灣屏東地方法院以八十四年易字第四四七號判處有期徒刑五
    月確定，上開二罪經定應執行刑有期徒刑三年四月，已於八十七年十一月六日執
    行完畢，仍不知悔改，復與朱偉隆（由臺灣屏東地方法院檢察署另案移送本院併
    辦審理中）共同基於意圖為自己不法所有之概括犯意聯絡，由朱偉隆持其所有客
    觀上足對人之生命、身體、安全構成威脅，具危險性可供凶器使用之Ｔ字型扳手
    三支、六角扳手一支，以撬開或破壞汽車門鎖、電門鎖（毀損部分除被害人辛○○提出告訴外，餘均未據告訴），戊○○在旁負責監視把風之方式，連續於下列
    時、地行竊：
（一）九十一年九月六日凌晨某時許，在屏東市○○街豐年公園前，破壞丙○○持有
      之車牌號碼九Ｓ－○八○三號自小客車（車主蔡素葉）門鎖及電門鎖，竊取車
      內丙○○所有之藝術寶石二百七十四個、磨刀石片五十片（價值共約新台幣（
      下同）一百二十萬元）、千斤頂一組（以上物品均已發還丙○○）及藍色背包
      一個。
（二）九十一年九月七日凌晨某時許，在屏東縣鹽埔鄉○○村○○路三十九之八號前
      ，破壞汽車門鎖及電門鎖後開啟電源，竊取辛○○所有車牌號碼ＹＧ－三五二
      五號自小客車一部（價值約十五萬元）（已發還辛○○）。
（三）九十一年九月八日凌晨四時許，在屏東縣潮州鎮○○里○○路十七巷二號前，
      撬開甲○○所有之車牌號碼ＷＪ－五八○六號自小客車門鎖，竊取車內甲○○
      所有之國民身分證、駕駛執照及健保卡各一張、綠色珍珠魚皮包一個（價值約
      二千五百元）（以上物品均已發還甲○○）、太陽眼鏡一付、行車執照一張、
      洋酒一瓶及保單一份。
（四）九十一年九月九日凌晨二時許，在高雄縣旗山鎮○○○路一九三巷二十五號前
      ，破壞丁○○所有之車牌號碼ＺＤ－六八三○號自小客車門鎖、電門鎖及排擋
      鎖，竊取車內丁○○所有之皮包一個、供佛用神杯一個、錄音帶二卷（價值共
      約二千元）、國民身分證二張、汽車及機車駕駛執照各一張、中藥工會會員證
      一張、健保卡一張、第一商業銀行信用卡一張、民主進步黨黨證一張（以上物
      品均已發還丁○○）、商用電錶一個及充電器一個。
（五）九十一年九月九日凌晨五時許，在高雄縣旗山鎮○○○路三○七巷三十七號前
      ，破壞己○○所有之車牌號碼ＶＵ－八九六七號自小客車門鎖，竊取車內己○○所有之皮包一個、梅花石墜子四個、糖度計一支（價值共約七千八百元）、
      國民身分證一張、駕駛執照一張、富邦商業銀行信用卡一張、高雄中小企業銀
      行信用卡一張、健保卡四張（以上物品均已發還己○○）及現金二千元。
（六）九十一年九月九日上午七時許，在高雄縣旗山鎮○○○路二七五巷一號前，破
      壞庚○○所有之車牌號碼○五五○－ＦＢ自小客車門鎖，竊取車內庚○○所有
      之塑膠盒內ＣＤ二十二片（起訴書誤載為二十片）、鑰匙皮夾一個（價值共約
      七千元）、臺灣人壽公司業務人員登錄證一張及旗山郵局金融卡一張（以上物
      品均已發還庚○○）。
（七）九十一年九月五日上午六時許，在屏東市○○里○○路三十二之五號前，破壞
      汽車門鎖及電門鎖後開啟電源，竊取壬○○所有之車牌號碼ＷＮ－六○六○號
      自小客車一部（價值約二十萬元）（已發還壬○○）。
      嗣於九十一年九月十日下午四時三十分許，為警持搜索票搜索戊○○位於屏東
      縣九如鄉○○村○○路七十二號及七十二之一號住處時，當場查獲藝術寶石二
      百七十四個（起訴書誤載為二百四十七個）、千斤頂一組（起訴書漏載）、磨
      刀石片五十片（以上物品均為丙○○所有）、國民身分證、駕駛執照及健保卡
      各一張及綠色珍珠魚皮包一個（以上物品均為甲○○所有）、皮包一個及供佛
      用神杯一個（起訴書漏載）、國民身分證二張、汽車及機車駕駛執照各一張、
      中藥工會會員證一張、健保卡一張、第一商業銀行信用卡一張、民主進步黨黨
      證一張、錄音帶二卷（以上物品均為丁○○所有）、國民身分證、汽車駕駛執
      照一張、富邦商業銀行信用卡一張、高雄中小企業銀行信用卡一張、健保卡四
      張（起訴書誤載為一張）、皮包一個、墜子四個、糖度計一支（以上物品均為
      己○○所有）、臺灣人壽公司業務人員登錄證一張、旗山郵局金融卡一張、鑰
      匙皮夾一個（以上物品均為庚○○所有）；另於屏東縣九如鄉○○路七十二號
      屋後空地查獲ＹＧ－三五二五號自小客車及車內ＣＤ二十二片（ＣＤ為庚○○
      所有），並扣得Ｔ字型板手三支；又於九十一年九月十日晚上八時五分許，經
      警於屏東縣里港鄉○○村○○路一二二之二十號尋獲壬○○所有失竊之ＷＮ－
      六○六○號自小客車，而循線查獲朱偉隆及戊○○。
二、案經辛○○告訴及屏東縣警察局屏東分局移送臺灣屏東地方法院檢察署檢察官偵
    查起訴，及移送本院併案審理。
    理  由
一、右揭犯罪事實，迭據被告戊○○於警訊、偵查、原審及本院審理時供承不諱，核
    與被害人丙○○、辛○○、甲○○、丁○○、己○○、庚○○、壬○○各於警訊
    指訴失竊情節相符，並經共犯朱偉隆於原審及警訊供承確與被告共同行竊無訛，
    復有被害人出具之贓物保領結六紙、贓物認領保管單一紙、被害人辛○○報案之
    屏東縣警察局車輛協尋證明單二紙、車籍資料六份、起獲贓物現場照片二十一幀
    附於警卷可稽，及Ｔ字型扳手三支扣案可佐，足認被告前開自白核與事實相符，
    自得採為論科之依據，本件事證明確，被告犯行洵堪認定。
二、按刑法第三百二十一條第一項第三款攜帶兇器竊盜罪所稱之兇器，其種類並無限
    制，凡客觀上足對人之生命、身體、安全構成威脅，具有危險性者均屬之，且祇
    須行竊時攜帶此種具有危險性之兇器為已足，並不以攜帶之初有行兇之意圖為必
    要，最高法院七十九年台上字第五二五三號判例意旨足資參照。本件被告戊○○
    與共犯朱偉隆於上開時地所用以行竊之Ｔ字型扳手三支、六角扳手一支，均為金
    屬製品，質地堅實，且扣案之Ｔ字型扳手三支，一端呈尖狀，持以揮砍、毆擊，
    客觀上足以對人之生命、身體及安全構成威脅，已據本院當庭勘驗屬實（見本院
    九十二年二月十二日審判筆錄），自屬兇器之一種，是核被告所為，均係犯刑法
    第三百二十一條第一項第三款之攜帶兇器竊盜罪，被告上開犯罪事實欄（二）部
    分，另犯刑法第三百五十四條之毀損罪。被告與朱偉隆就前開犯行，彼此間有犯
    意聯絡及行為分擔，均為共同正犯。被告先後多次犯行，時間緊接，手法相同，
    且觸犯構成要件相同之罪名，顯係基於概括之犯意反覆為之，為連續犯，應依刑
    法第五十六條之規定論以一罪，並加重其刑。被告所犯連續攜帶兇器竊盜及毀損
    二罪，有方法結果之牽連關係，應依刑法第五十五條之規定，從一重之連續攜帶
    兇器竊盜罪處斷。公訴人雖未就犯罪事實欄（七）部分及毀損罪部分起訴，惟此
    部分與前開起訴論罪科刑部分，有連續犯或牽連犯之裁判上一罪關係，並經檢察
    官移送併辦犯罪事實欄（七）部分，自為起訴效力所及，本院即應併予審理。又
    被告前於八十三年間，因違反肅清煙毒條例案件，經本院以八十四年上訴字第六
    ○四號判處有期徒刑三年二月確定，嗣於八十四年間，再因違反麻醉藥品管理條
    例案件，經臺灣屏東地方法院以八十四年易字第四四七號判處有期徒刑五月確定
    ，二罪經定應執行刑有期徒刑三年四月，已於八十七年十一月六日執行完畢之事
    實，此據被告供明在卷，並有臺灣高等法院被告全國前案紀錄表及臺灣屏東地方
    法院檢察署刑案資料查註紀錄表各一份在卷可考，其於有期徒刑執行完畢後，五
    年以內再犯有期徒刑以上之本罪，為累犯，應依刑法第四十七條之規定加重其刑
    。被告同時有二種以上刑之加重事由，應依刑法第七十條規定遞加之。
三、原審予以論罪科刑固非無見，惟查：公訴人並未就被告所犯毀損罪部分起訴，原
    判決併予審酌卻未敘明得予併審之理由，已有未洽；又被告與朱偉隆共同於九十
    一年九月五日上午六時許，在屏東市○○里○○路三十二之五號前，由朱偉隆持
    六角扳手一支，破壞汽車門鎖及電門鎖後開啟電源，竊取壬○○所有之車牌號碼
    ＷＮ－六○六○號自小客車一部之犯行，與已起訴經認定有罪部分，有連續犯之
    裁判上一罪之關係，已如前述，並經檢察官移送併辦在案，原審未及審究，亦有
    未當。檢察官上訴意旨指摘原判決不當，為有理由，自應由本院予以撤銷改判。
    審酌被告有多次犯罪前科，素行不佳，為圖一己私利，即攜帶兇器行竊之犯罪動
    機與目的、行竊次數頻仍，所得不貲，對社會大眾財產危害甚鉅，惟念其犯後已
    坦認犯行，態度乙好，且部分財物已起獲發還被害人，減輕被害人損害等一切情
    狀，爰量處如主文第二項所示之刑。扣案之Ｔ型扳手三支，及未扣案之六角扳手
    一支，均為共犯朱偉隆所有，並用以行竊之工具，此據被告及共犯朱偉隆於原審
    供述在卷，並無證據證明上開六角扳手一支業已滅失，均應依刑法第三十八條第
    一項第二款之規定，宣告沒收之。
據上論斷，應依刑事訴訟法第三百六十九條第一項前段、第三百六十四條、第二百九
十九條第一項前段，刑法第二十八條、第五十六條、第三百二十一條第一項第三款、
第三百五十四條、第五十五條、第四十七條、第七十條、第三十八條第一項第二款，
罰金罰鍰提高標準條例第一條前段，判決如主文。
本案經檢察官朱文彬到庭執行職務。
中    華    民    國      九十二      年      二      月     二十六   日
                              臺灣高等法院高雄分院刑事第八庭
                                  審判長法官  郭雅美
                                        法官  江泰章
                                        法官  裕斗
右正本證明與原本無異。
不得上訴。
                                  法院書記官  吳福連
中    華    民    國      九十二      年      二      月    二十六    日
附錄：本判決論罪科刑法條全文
刑法第三百二十條第一項：
意圖為自己或第三人不法之所有，而竊取他人之動產者，為竊盜罪，處五年以下有期
徒刑、拘役或五百元以下罰金。
刑法第三百五十四條：
毀棄、損壞前二條以外之他人之物或致令不堪用，足以生損害於公眾或他人者，處二
年以下有期徒刑、拘役或五百元以下罰金。


司法院資訊處製作；財團法人民間司法改革基金會備份。
